臺灣高等法院刑事判決
108年度交上易字第460號
上  訴  人
即  被  告  宋狄誠
上列上訴人因公共危險案件，不服臺灣宜蘭地方法院108年度交
易字第302號，中華民國108年11月19日第一審判決（起訴案號：
臺灣宜蘭地方檢察署108年度偵字第5020號），提起上訴，本院
判決如下：
    主  文
上訴駁回。
    事  實
一、宋狄誠前因公共危險案件，經臺灣宜蘭地方法院以103 年度
    交易字第151 號判決判處有期徒刑10月，後經提起上訴，經
    本院以103 年度交上易字第322 號判決駁回上訴確定，於民
    國103 年12月1 日入監執行，甫於104 年9 月30日執行完畢
    （構成累犯）。猶不知悔改，於108 年9 月3 日晚間21時許
    至同年月4 日上午2 時50分許，在宜蘭縣羅東鎮某KTV飲用
    高粱酒1 瓶，續於同(4)日上午3 時至4 時許，在宜蘭縣○○
    鎮○○路000 巷00號住處飲用啤酒2 罐後，明知服用酒類後，
    其吐氣所含酒精成分超過每公升0.25毫克以上者，不得駕駛
    動力交通工具，而飲酒後導致其注意力減低、反應能力變慢
    ，若仍駕駛動力交通工具於道路上，隨時有致他人死、傷之
    危險，而當時其已處於吐氣所含酒精成分超過每公升0.25毫
    克以上之狀態，於108 年9 月4 日下午15時55分許竟騎乘車
    牌號碼000-000 號重型機車上路，行經宜蘭縣○○鎮○○路000 
    號前經警攔檢，並於同日下午16時2 分許對其施以酒精濃度
    測試，測得其酒精吐氣濃度達每公升0.68毫克，始悉上情。
二、案經宜蘭縣政府警察局羅東分局報請臺灣宜蘭地方檢察署檢
    察官偵查起訴。
    理  由
壹、程序部分：
    本院援引之下列證據資料（包含供述證據、文書證據等），
     並無證據證明係公務員違背法定程序所取得。又檢察官、
    被告宋耿誠於原審準備程序、審理時及本院審理時，對原審
    及本院所提示之被告以外之人審判外之供述，包括供述證據
    、文書證據等證據，就證據能力均未表示爭執，且迄言詞辯
    論終結前並未聲明異議，亦無顯有不可信之情況與不得作為
    證據之情形，本院審酌上開證據資料製作時之情況，尚無違
    法不當及證明力明顯過低之瑕疵，認為以之作為證據應屬適
    當，是依刑事訴訟法第159 條至第159 條之5 規定，本院所
    引用供述證據及文書證據均有證據能力。
貳、實體部分：
一、事實之認定：
    訊據上訴人即被告宋狄誠對於上開事實迭於警詢、偵查、原
    審及本院審理時均坦承不諱，並有宜蘭縣政府警察局羅東分
    局偵辦刑法第185條之3 案件當事人酒精測定紀錄表1 紙（
    見偵卷第7頁），顯示其吐氣所含酒精成分為每公升0.68毫
    克情形可佐，足認被告出於任意性之自白核與事實相符，可
    以採信。本件事證明確，被告之吐氣所含酒精濃度達每公升
    0.25毫克以上而駕駛動力交通工具犯行，洵堪認定，應予依
    法論科。
二、論罪之說明：
  ㈠核被告所為，係犯刑法第185 條之3 第1 項第1 款之駕駛動
    力交通工具而有吐氣所含酒精濃度達每公升0.25毫克以上情
    形罪。
  ㈡被告有如事實欄所示之犯罪科刑及執行情形，有本院被告前
    案紀錄表在卷可稽，其於上揭有期徒刑執行完畢後5 年內，
    故意再犯本案有期徒刑以上之罪，為累犯，本院斟酌被告前
    開執行完畢之案件，多次犯不能安全駕駛案件，與本案所犯
    之罪相同，足徵其刑罰反應力薄弱，參諸大法官會議第775 
    號解釋意旨，顯有加重其刑之必要，應依刑法第47條第1 項
    規定加重其刑。
三、維持原判決及駁回上訴之理由：
  ㈠本院綜合調查證據結果，認原審以被告犯罪事證明確，適用
    刑法第185 條之3 第1 項第1 款、第47條第1 項，刑法施行
    法第1 條之1 第1 項等規定，並審酌被告前已有5 次公共危
    險之前科紀錄，猶不知悔改，於本件飲酒後吐氣所含酒精成
    分達每公升0.25毫克以上，仍駕駛動力交通工具行駛於道路
    ，經警對之實施酒測，測得其吐氣所含酒精成分為每公升0.
    68毫克之犯罪情節，輕忽公眾交通安全而酒後酒精濃度超過
    標準仍駕駛動力交通工具，兼衡其犯後態度良好、品行、智
    識程度（自陳高職畢業）與生活狀況（自陳從事送貨、家庭
    經濟狀況勉持）等一切情狀，檢察官對被告具體求處有期徒
    刑10月，要與被告之犯行相當，而量處有期徒刑10月。
  ㈡經核原判決認事用法均無違誤，量刑亦屬妥適。被告上訴意
    旨略以：「其年近60歲，老母多病，其本身亦患病，原判決
    量刑過重，為保有工作，請求撤銷改判得易科罰金之刑。」
    等語。惟按量刑輕重，係屬事實審法院得依職權自由裁量之
    事項，苟其量刑已以行為人之責任為基礎，並斟酌刑法第57
    條各款所列情狀，而未逾越法定刑度或有濫用權限情事，即
    不得任意指為違法，最高法院75年台上字第7033號判例意旨
    可資參照。本件經原判決逐一剖析，並就卷內證據資料參互
    審酌，本件被告確實有如事實欄所示之駕駛動力交通工具而
    有吐氣所含酒精濃度達每公升0.25毫克以上情形之罪之犯行
    ，且被告為累犯，前已犯數次不能安全駕駛案件與本案所犯
    之犯罪類型相同，應依累犯規定加重其刑，再觀之被告自案
    發前晚起共飲用高粱酒1 瓶、啤酒2 罐，屆近20小時後，猶
    經警測得其酒精吐氣濃度達每公升0.68毫克，益見其酒醉仍
    駕車之高度違法性，原審已審酌刑法第57條各項事由，被告
    未提新事證上訴請求減輕其刑，並無理由，應予駁回。
據上論斷，應依刑事訴訟法第368 條，判決如主文。
本案經檢察官江佩蓉提起公訴，檢察官謝宗甫到庭執行職務。
中    華    民    國    109   年    2     月    26    日
                  刑事第十七庭  審判長法  官  鄭水銓
                                      法  官  鍾雅蘭
                                      法  官  黃雅芬
以上正本證明與原本無異。
不得上訴。
                                      書記官  鄭雅云
中    華    民    國    109   年    2     月    26    日
附錄：本案論罪科刑法條全文
中華民國刑法第185條之3：
駕駛動力交通工具而有下列情形之一者，處 2 年以下有期徒刑
，得併科 20 萬元以下罰金：
一、吐氣所含酒精濃度達每公升零點二五毫克或血液中酒精濃度
    達百分之零點零五以上。
二、有前款以外之其他情事足認服用酒類或其他相類之物，致不
    能安全駕駛。
三、服用毒品、麻醉藥品或其他相類之物，致不能安全駕駛。
因而致人於死者，處 3 年以上 10 年以下有期徒刑；致重傷者
，處 1 年以上 7 年以下有期徒刑。
曾犯本條或陸海空軍刑法第 54 條之罪，經有罪判決確定或經緩
起訴處分確定，於五年內再犯第 1 項之罪因而致人於死者，處
無期徒刑或 5 年以上有期徒刑；致重傷者，處 3 年以上 10 年
以下有期徒刑。